【裁判字號】    88,訴,833
【裁判日期】    890502
【裁判案由】    殺人未遂
【裁判全文】
臺灣彰化地方法院刑事判決                          八十八年度訴字第八三三號
    公  訴  人  臺灣彰化地方法院檢察署檢察官
    被      告  丙○○
    指定辯護人  本院公設辯護人  丁○○
右列被告因殺人未遂案件，經檢察官提起公訴（八十八年度偵字第八一八三號），本
院判決如左：
    主    文
丙○○殺人未遂，累犯，處有期徒刑陸年陸月，褫奪公權年。
扣案之水果刀（已折斷）及農用刀各壹把均沒收。
    事    實
一、丙○○前於民國八十五年間因犯竊盜罪，經本院判處有期徒刑八月，於八十六年
    十月十八日執行完畢，猶不知悔改，於八十八年六月十九日晚上八時三十分許，
    在彰化縣竹塘鄉五庄村「后天宮」廣場前觀賞露天電影時，因不滿乙○○在旁與
    「后天宮」廟祝甲○○討論神明問題，干擾渠看電影，復因先前懷疑乙○○曾至
    其經營之魚塭電魚，而懷恨在心，竟萌生殺人之犯意，持隨身攜帶之水果刀欲刺
    殺乙○○，惟經乙○○發現制止而告未遂，丙○○未善罷甘休，旋即至不詳處所
    取其所有之農用刀一把，返回前廣場，乘乙○○不注意，自後偷襲，猛砍乙○○
    之後頸及左上臂二刀，於乙○○查覺轉身後，又朝其背部砍殺一刀。嗣因乙○○
    抓住前開農用刀奮力抵抗，丙○○隨即又以其所有之水果刀再刺殺乙○○之胸部
    ，致乙○○頸部、胸部、背部及左上臂受有多處裂傷，水果刀並因而折斷，丙○
    ○聽聞旁人吶喊「警察來了」，始畏罪棄刀逃逸，而乙○○經緊急送醫急救，始
    未生不幸。
二、案經彰化警察局二林分局報告台灣彰化地方法院檢察署偵查起訴。
    理    由
一、訊據被告丙○○固坦承於右揭時、地，持水果刀及農用刀刺傷被害人乙○○，惟
    矢口否認有殺人之犯意，辯稱：伊係不注意用農用刀揮到乙○○云云。經查，右
    揭事實，迭據被害人乙○○於警訊、檢察官偵查中及本院審理時指訴綦詳，並稱
    該水果刀係插入伊胸部始折斷，至醫院已昏迷等語，核與證人甲○○即「后天宮
    」廟祝於警訊時之證述情節相符，並有被告所有供殺人所用之水果刀（已折斷）
    及農用刀各一把扣案可資佐證，而被害人乙○○因而受有頸部、胸部、背部及左
    上臂多處裂傷等傷害，亦有彰化基督教醫院二林分院診斷書一紙附卷可稽。又扣
    案之水果刀，刀刃部分長約十八公分、全長約三十公分，扣案之農用刀頂部有一
    彎鉤，分別經本院於審理時及檢察官於偵查時當庭勘驗屬實，經載明筆錄及有勘
    驗筆錄可按。因前揭水果刀及農用刀均屬利器，持以刺人之頸部、胸及背部要害
    ，均足以造成死亡之結果，此為一般人所明知，被告當無不知之理，惟其仍持刀
    朝被害人之頸部、背部及胸部等要害砍（刺）入多刀，顯見被告具有殺人之故意
    甚明，應有致人於死亡之決意，況依上開診斷書示，被害人於八十八年六月十九
    日至六月廿二日共住院四日，六月廿四日、廿九日及七月一日門診治療，堪信當
    時被害人傷勢之嚴重。是被告所辯，要屬卸飾之詞，殊無可採，其事證明確，犯
    行洵堪認定。
二、被告雖已著手殺人行為之實施，惟未使被害人生死亡之結果，其犯罪尚屬未遂，
    核其所為係犯刑法第二百七十一條第二項、第一項之殺人未遂罪。查被告前因犯
    竊盜罪，經本院判處有期徒刑八月，於八十六年十月十八日執行完畢，有台灣彰
    化地方法院檢察署刑案資料查註紀錄表在卷可按，其於五年以內再犯有期徒刑以
    上之本罪，為累犯，應依刑法第四十七條之規定加重其刑。又被告雖已著殺人行
    為之實施，惟被害人未生死亡之結果，為未遂犯，爰依刑法第二十六條前段之規
    定，按既遂犯之刑度減輕其刑。爰審酌被告因細故，即持刀砍殺被害人，惡性及
    犯罪情節均屬不輕，於犯罪後仍飾詞巧辯未坦承犯行等一切情狀，量處如主文所
    示之刑。又被告係犯殺人未遂罪，其犯罪性質，本院認有予宣告褫奪公權之必要
    ，爰併宣告褫奪公權三年。至扣案之水果刀（已折斷）及農用刀各一把，係供犯
    罪所用之物，且為被告所有，業經被告供明在卷，爰依刑法第三十八條第一項第
    二款併予宣告沒收。
據上論斷，應依刑事訴訟法第二百九十九條第一項前段，刑法第二百七十一條第二項
、第一項、第二十六條前段、第四十七條、第三十七條第二項、第三十八條第一項第
二款判決如主文。
本案經檢察官林俞妙到庭執行職務。
中    華    民    國    八十九    年      五        月        二        日
                              臺灣彰化地方法院刑事第二庭
                                  法      官  王  鏡  明
右正本證明與原本無異。
如不服本判決，應於送達後十日內向本院提出上訴狀(須附繕本)。
告訴人或被害人對於判決如有不服具備理由請求檢察官上訴者，其上訴期間之計算係
以檢察官收受判決正本之日期為準。
                                  法院書記官  黃  靜  華
中    華    民    國    八十九    年      五        月        五        日
刑法第二百七十一條
殺人者，處死刑、無期徒刑或十年以上有期徒刑。
前項之未遂犯罰之。
預備犯第一項之罪者，處二年以下有期徒刑。


司法院資訊處製作；財團法人民間司法改革基金會備份。
